# 请教陈版主关于报表勾稽关系（考虑其他综合收益的影响）

提问人：灰太男 时间：2016-03-23 21:56:00
请教陈版主，在会计准则修改前，资产负债表与利润表的勾稽关系是：净利润=期末未分配利润 - 期初未分配利润+（提取的盈余公积和分配的股利），那么考虑其他综合收益的情况呢，是不是还是这个关系，谢谢

回答人：chenyiwei
其他综合收益是单列的会计科目和报表项目，不纳入未分配利润，你所说的公式（当然也是有漏洞的）不受到其他综合收益列报方式改变的影响。